臺灣高等法院臺南分院刑事裁定
111年度毒抗字第402號
抗  告  人
即  被  告  張益賓
上列抗告人因聲請觀察勒戒案件，不服臺灣雲林地方法院111年
度毒聲字第105號民國111年5月2日裁定（111年度聲觀字第88號
、110年度毒偵字第1210號），提起抗告，本院裁定如下：
    主  文
抗告駁回。
    理  由
一、原審裁定意旨：被告於民國(下同)107年2月18日19時許，在
    雲林縣斗六市住處內，施用第二級毒品甲基安非他命犯行，
    業據被告坦承不諱，且有臺灣檢驗科技股份有限公司濫用藥
    物檢驗報告在卷可參，而被告最近一次係於92年間經法院裁
    定觀察勒戒後，認有繼續施用毒品傾向，令入戒治處所強制
    戒治，於92年4月27日執行完畢，有被告前案紀錄表在卷可
    參，因而認為檢察官的聲請為有理由，乃依毒品危害防制條
    例第20條第3項、第1項，觀察勒戒處分執行條例第3條第1項
    等規定，裁定被告應送勒戒處所觀察、勒戒，其期間不得逾
    2月等語。
二、被告抗告意旨主張：本案已經過了那麼多年，為何本人受打
    擊，請給我合理的理由。
三、經查：
　㈠被告於107年2月18日19時許，在雲林縣○○市○○里○○000巷00弄
    00號之住處內，施用第二級毒品甲基安非他命，嗣於同年月
    22日13時30分，經臺灣雲林地方檢察署(下稱雲林地檢署)採
    尿送驗後，驗出安非他命陽性及甲基安非他命陽性反應，業
    據被告於偵查中坦承不諱(毒偵485號卷第29至30頁)，並有
    雲林地檢署受保護管束人(被告)尿液檢體監管紀錄表(毒偵4
    85號卷第3頁)、採尿具結書及報告書(毒偵485號卷第4頁正
    反面)、台灣檢驗科技股份有限公司濫用藥物尿液檢驗報告
    可證(毒偵485號卷第5頁)，因此被告施用第二級毒品犯行，
    堪予認定。
  ㈡被告上開施用第二級毒品犯行，先經雲林地檢署檢察官以107
    年度毒偵字第485號為附命完成戒癮治療緩起訴處分確定，
    緩起訴期間自107年8月23日起至109年8月22日止，被告於緩
    起訴期間內之108年9月17日故意更犯毒品危害防制條例第10
    條第2項施用第二級毒品罪，經臺灣雲林地方法院以109年度
    六簡字第11號判決判處有期徒刑5月確定等情，有該緩起訴
    處分書(毒偵485號卷第32至33頁)、撤銷緩起訴處分書(撤緩
    41號卷第5頁)、被告前案紀錄表、臺灣雲林地方法院上開簡
    易判決可參(本院卷第17頁以下)。
  ㈢被告上開107年2月18日施用第二級毒品犯行，嗣經雲林地檢
    署檢察官以109年度撤緩毒偵字第86號向法院聲請簡易判決
    處刑，因毒品危害防制條例第20條第3項於109年7月15日修
    正施行，最高法院對於施用毒品者最近一次觀察勒戒、強制
    戒治執行完畢見解的認定亦有改變，臺灣雲林地方法院乃以
    110年度易字第87號判決，認為被告上開犯行應由檢察官裁
    量緩起訴處分或另外聲請法院裁定送觀察勒戒，而非聲請簡
    易處刑，檢察官聲請簡易判決處刑的程序並不合法，乃諭知
    公訴不受理，有該聲請簡易判決處刑書(易87號卷第31至32
    頁)、判決書在卷可參(易87號卷第41至45頁)。
　㈣而被告上開犯行，即由雲林地檢署檢察官以110年度毒偵字第
    1210號、111年度聲觀字第88號，聲請法院裁定被告送勒戒
    處所觀察、勒戒（即本案）。
　㈤被告上開犯行迄今歷時多年，係因上開歷程緣故，起初原因
    是源自被告並未珍惜檢察官最初給予緩起訴處分的機會，於
    緩起訴處分期間故意再犯相同之罪，嗣後的原因是因為法律
    修正緣故。　
　㈥而被告本案犯行前既曾獲得檢察官給予附命完成戒癮處分緩
    起訴之機會，卻未予珍惜，再犯施用第二級毒品罪，終致所
    受緩起訴處分遭撤銷，檢察官認為被告自主戒毒的意志力有
    限，需藉由國家以強制隔離的方式協助其戒毒，而聲請裁定
    令被告入勒戒處所施以觀察、勒戒，乃屬檢察官職權之適法
    行使，並無違法不當。
四、綜上，原審法院以：檢察官撤銷被告上開緩起訴處分後，聲
    請法院裁定被告應入勒戒處所實施觀察、勒戒，其裁量並無
    違法不當之處，而被告最近三年內並無入勒戒處所實施觀察
    、勒戒之紀錄，因而依上開規定裁定被告應送勒戒處所觀察
    勒戒，期間不得逾2月，經核其認事用法，並無不合。抗告
    意旨以前開情詞指摘原裁定不當，為無理由，應予駁回。
五、依刑事訴訟法第412條，裁定如主文。
中　　華　　民　　國　　111 　年　　5 　　月　　23　　日
                  刑事第五庭    審判長法　官  蔡廷宜
                                      法　官  林坤志
                                      法　官  蔡川富
以上正本證明與原本無異。
不得再抗告。
　　　　　　　　　　　　　　　　　　　書記官  黃心怡
中　　華　　民　　國　　111 　年　　5 　　月　　23　　日